ACORDAO-COMPLETO-2371809

ACÓRDÃO DE RELAÇÃO

ACÓRDÃO DE RELAÇÃO 2138/2019 ATA 35/2019 - PLENÁRIO

Acórdão 2138/2019-TCU-Plenário
	Considerando que, no presente momento, trata-se de agravo oposto pelo Serviço Social da Indústria no Estado do Paraná (Sesi-PR) e pelo Serviço Nacional de Aprendizagem Industrial no Estado do Paraná (Senai-PR) em face do Acórdão 2040/2019-TCU-Plenário (Peça 25) , diante da suspensão cautelar suspensiva determinada pelo Acórdão 2040/2019-TCU-Plenário, no bojo da representação formulada por José Eugênio Souza de Bueno Gizzi sobre possíveis irregularidades na Concorrência nº  3.0018/2019 conduzida pelo Sistema FIEP (FIEP, Sesi-PR, Senai-PR e IEL-PR) sob o valor total de R$ 51.895.004,42 para a contratação dos serviços de facilities  (serviços contínuos de limpeza, jardinagem, copeiragem, manutenção predial e manutenção de ar condicionado e purificadores) em prol do atendimento às unidades do Sistema FIEP;
	Considerando que a aludida medida cautelar teria sido deferida pelo TCI no sentido de suspender a execução de todos os atos subjacentes ao contrato de prestação de serviços, a despeito de ele ter sido assinado, em 30/7/2019 (Peça 30, fls. 21/33) , com o Poliservice Paraná Consórcio para as 76 (setenta e seis) unidades do Sistema FIEP, com o funcionamento de laboratórios, escolas técnicas, colégios de ensino médio e faculdades, além de outros cursos não regulares, envolvendo os 374 (trezentos e setenta e quatro) postos de trabalho;
	Considerando que os aludidos serviços contratados tenderiam a ser essenciais para o Sistema FIEP desempenhar as suas atividades;
	Considerando que a eventual contratação emergencial desses serviços tenderiam a resultar em custos mais elevados, tendo os prestadores de serviços do segmento de limpeza e conservação informado o Sistema FIEP sobre a impossibilidade de atendimento no prazo solicitado e nas condições estabelecidas;
	Considerando, enfim, que, a partir dessa nova informação dada pelo presente agravo, restaria evidenciado o perigo na demora reverso, em face do suscitado prejuízo à adequada continuidade das atividades das aludidas entidades;
	Os Ministros do Tribunal de Contas da União, reunidos em Sessão do Plenário, ACORDAM, por unanimidade, nos termos do art. 143, V, "c", do RITCU, em conhecer do presente agravo, atribuindo-lhe o efeito suspensivo, nos termos do art. 289, § 4º, do RITCU, e prolatar as determinações abaixo indicadas:
1. Processo TC-Processo 022.555/2019-6 (AGRAVO) 
	1.1. Agravantes: Serviço Social da Indústria no Estado do Paraná (Sesi-PR) e Serviço Nacional de Aprendizagem Industrial no Estado do Paraná (Senai-PR) 
	1.2. Entidades: Federação das Indústrias do Estado do Paraná (FIEP) , Serviço Social da Indústria no Estado do Paraná (Sesi-PR) , Serviço Nacional de Aprendizagem Industrial no Estado do Paraná (Senai-PR) e Instituto Evaldo Lodi no Estado do Paraná (IEL-PR) .
	1.3. Relator: Ministro-Substituto André Luís de Carvalho.
	1.4. Representante do Ministério Público: não atuou.
	1.5. Unidade Técnica: Secretaria de Controle Externo de Aquisições Logísticas (Selog) .
	1.6. Representação legal: Marco Antônio Guimarães (OAB/PR nº 22.427) , entre outros, representando o Serviço Social da Indústria no Estado do Paraná (Sesi-PR) e o Serviço Nacional de Aprendizagem Industrial no Estado do Paraná (Senai-PR) .
	1.7. Determinar que a Secretaria de Controle Externo de Aquisições Logísticas (Selog) adote as seguintes medidas:
	1.7.1. promova a análise sobre o mérito do presente agravo, no prazo de 30 (trinta) dias, submetendo o feito com a correspondente manifestação conclusiva sobre a necessidade de manutenção, ou não, da aludida cautelar suspensiva, sem prejuízo de promover a eventual instrução de mérito do subjacente feito; e
	1.7.2. envie a cópia do presente Acórdão à Federação das Indústrias do Estado do Paraná (FIEP) , ao Serviço Social da Indústria no Estado do Paraná (Sesi-PR) , ao Serviço Nacional de Aprendizagem Industrial no Estado do Paraná (Senai-PR) , ao Instituto Evaldo Lodi no Estado do Paraná (IEL-PR) , além do envio ao Sr. José Eugênio Souza de Bueno Gizzi, para ciência.

Federação das Indústrias do Estado do Paraná (FIEP), Serviço Social da Indústria no Estado do Paraná (Sesi-PR), Serviço Nacional de Aprendizagem Industrial no Estado do Paraná (Senai-PR) e Instituto Evaldo Lodi no Estado do Paraná (IEL-PR).

ACORDAO-COMPLETO-2525729

Acórdão 2324/2022 - Plenário

ACORDAO-COMPLETO-2420852

Acórdão 2776/2020 - Plenário

ACORDAO-COMPLETO-2388387

Acórdão 1534/2020 - Plenário

ANDRÉ DE CARVALHO

Marco Antônio Guimarães (OAB/PR nº 22.427), entre outros, representando o Serviço Social da Indústria no Estado do Paraná (Sesi-PR) e o Serviço Nacional de Aprendizagem Industrial no Estado do Paraná (Senai-PR).

Não atuou.

REPRESENTAÇÃO (REPR)

Secretaria de Controle Externo de Aquisições Logísticas (Selog).